臺灣臺南地方法院民事裁定　　　　　　 100年度監宣字第69號
聲　請　人　盧勝一
上列聲請人聲請監護宣告事件，本院裁定如下：
    主    文
宣告盧吳錦雲（女，民國○○年○○月○日生，身分證統一編號
：Ｚ000000000號，住臺南市○○區○○路三六三號）
為受監護宣告之人。
選定聲請人盧勝一（男，民國○○年○○月○○○日生，身分證
統一編號：Ｚ000000000號，住臺南市○○區○○路三
六三號）為受監護宣告之人之監護人。
指定鍾瓊玲（女，民國○○○年○月○日生，身分證統一編號：
Ｚ000000000號，住高雄市○○區○○街八八巷三八弄
九號）為會同開具財產清冊之人。
聲請費用新臺幣玖仟貳佰伍拾肆元由受監護宣告之人盧吳錦雲負
擔。
    理    由
一、按對於因精神障礙或其他心智缺陷，致不能為意思表示或受
    意思表示，或不能辨識其意思表示之效果者，法院得因本人
    、配偶、四親等內之親屬、最近一年有同居事實之其他親屬
    、檢察官、主管機關或社會福利機構之聲請，為監護之宣告
    ，民法第14條第1項定有明文。次按受監護宣告之人應置監
    護人。法院為監護之宣告時，應依職權就配偶、四親等內之
    親屬、最近一年有同居事實之其他親屬、主管機關、社會福
    利機構或其他適當之人選定一人或數人為監護人，並同時指
    定會同開具財產清冊之人，民法第1110條、第1111條第1項
    亦定有明文。
二、本件聲請意旨略以：聲請人盧勝一（男，民國40年11月24日
    生，身分證統一編號：Ｚ000000000號，住臺南市○○區○○
    路363號）為盧吳錦雲（女，19年12月8日生，身分證統一編
    號：Ｚ000000000號，住臺南市○○區○○路363號）之長子
    。因盧吳錦雲於89年2月間罹患腦溢血（中風），致不能為
    意思表示或受意思表示，或不能辨識其意思表示之效果，為
    此聲請對其為監護宣告。又盧吳錦雲之父母親、配偶均已過
    世，聲請人為其長子，請求選任聲請人擔任其監護人。再者
    ，鍾瓊玲（女，49年4月10日生，身分證統一編號：Ｚ000000
    000號，住高雄市○○區○○街88巷38弄9號）為盧吳錦雲之
    媳婦，亦為聲請人之弟媳，請求指定鍾瓊玲擔任會同開具財
    產清冊之人等語。
三、經查，聲請人係盧吳錦雲之長子，業據聲請人提出戶籍謄本
    2份在卷可憑，揆諸上開規定，聲請人為宣告盧吳錦雲為監
    護宣告之人之聲請人資格，自無欠缺。經查，聲請人主張上
    情，業據其提出診斷證明書1份為憑。本院審驗盧吳錦雲之
    精神狀況，並依職權函請行政院衛生署臺南醫院指派該院精
    神科黃隆山醫師協助鑑定盧吳錦雲之精神狀態，鑑定人黃隆
    山醫師參與盧吳錦雲之精神狀態鑑定，認為：「一般醫學檢
    查，個案意識呈呆僵狀態，對問話無法回答，必須靠他人協
    助進食，四肢無力，無法自我行動，大小便及個人衛生須他
    人完全協助。精神檢查方面：個案之注意力、判斷能力、對
    人、時、地之定向感、記憶力、計算能力及抽象思考能力均
    有明顯缺失。」鑑定結果說明：「這是一個腦病變後遺症的
    個案，個案現在意識仍欠清，個案自我照顧能力呈明顯不足
    。」鑑定判定：「基於受鑑定人有精神上之障礙（其他心智
    缺陷-腦病變後遺症）其程度重大，基於上開原因，不能管
    理處分自己的財產，基於上開原因，回復之可能性低，精神
    障礙（其他心智缺陷）之程度，可為監護宣告，不能為意思
    表示或受意思表示，不能辨識其意思表示之效果。」有鑑定
    書在卷可稽，故聲請人聲請對盧吳錦雲為監護宣告為有理由
    ，應予准許。
四、次查，聲請人盧勝一（男，40年11月24日生，身分證統一編
    號：Ｚ000000000號，住臺南市○○區○○路363號）為受監
    護宣告之人盧吳錦雲之長子，有戶籍謄本1份附卷可參，並
    經受監護宣告之人之親屬團體會議推定為受監護宣告之人盧
    吳錦雲之監護人，有聲請人所提出之親屬團體會議推定監護
    人說明書、親屬系統表、親屬會議紀錄、推薦親屬之戶籍謄
    本在卷可稽，認由聲請人擔任監護人，最能符合受監護宣告
    之人之最佳利益，爰選定聲請人為監護人；另鍾瓊玲（女，
    49年4月10日生，身分證統一編號：Ｚ000000000號，住高雄
    市○○區○○街88巷38弄9號）為受監護宣告之人盧吳錦雲
    之媳婦，有其戶籍謄本1份在卷可稽，並經受監護宣告之人
    之親屬團體會議推定為會同開具財產清冊之人，有聲請人所
    提出之親屬團體會議推定監護人說明書、親屬系統表、親屬
    會議紀錄、推薦親屬之戶籍謄本在卷可稽，爰指定鍾瓊玲為
    會同開具財產清冊之人。
五、依民事訴訟法第608條第1項、第95條、第87條第1項，裁定
    如主文。
中    華    民    國   100    年    8     月    3     日
                   家事法庭   法  官  鄭  彩  鳳
正本係照原本作成。
如不服本裁定關於選定監護人及指定會同開具財產清冊之人等部
分，應於送達後十日內向本院提出抗告狀，並繳納抗告費新臺幣
1,000元；其餘關於宣告監護之部分，不得抗告。
中    華    民    國   100    年    8     月    3     日
                              書記官  陳  世  明